臺灣高等法院刑事判決　　　　　　　　94年度上訴字第3109號
上　訴　人　臺灣基隆地方法院檢察署檢察官
被　　　告　甲○○
上列上訴人因被告違反毒品危害防制條例案件，不服臺灣基隆地
方法院94年度訴字第555號，中華民國94年8月17日第一審判決（
起訴案號：臺灣基隆地方法院檢察署94年度毒偵字第1434號、移
送併辦案號：臺灣基隆地方法院檢察署94年度毒偵字第2408號）
，提起上訴，本院判決如下：
    主  文
原判決撤銷。
甲○○連續施用第一級毒品，累犯，處有期徒刑玖月。
扣案之第一級毒品海洛因（淨重壹點陸零公克）沒收銷燬之，上
開外包裝袋拾玖個（包裝重貳點捌伍公克）、注射針筒壹支均沒
收。
    事  實
一、甲○○前因施用毒品案件，經觀察、勒戒後，認有繼續施用
    毒品之傾向，經裁定送強制戒治，於民國90年10月23日停止
    戒治付保護管束，嗣經撤銷停止戒治，於91年6月10日執行
    完畢釋放，經臺灣基隆地方法院檢察署檢察官於91年7月3日
    ，以91年度戒毒偵字第38號為不起訴處分確定。嗣再因施用
    毒品案件，經送強制戒治（於92年12月5日停止戒治付保護
    管束，93年1月8日管束期滿執行完畢），並由臺灣基隆地方
    法院檢察署檢察官以92年度毒偵字第39號提起公訴，臺灣基
    隆地方法院以92年度訴字第91號判處有期徒刑7月，於93年9
    月18日縮刑期滿執行完畢。復因施用毒品案件，經臺灣基隆
    地方法院檢察署檢察官以94年度偵字第686號、94年度毒偵
    字第673號提起公訴，臺灣基隆地方法院於94年5月6日，以
    94年度訴字第306號判處有期徒刑9月、6月，應執行有期徒
    刑1年2月，於94年6月6日確定（目前在監執行中）。
二、甲○○仍不知警惕，於上開臺灣基隆地方法院94年度訴字第
    306號案件宣判日即94年5月6日之後，又基於概括犯意，於
    94 年5月18日下午4時許起至同年7月中旬，先後多次在其基
    隆市○○○路113巷27之1號住處，以注射針筒注射手臂之方
    式，施用第一級毒品海洛因。嗣(1)於94年5月18日晚間8時30
    分許，在其上開住處前為警查獲，並扣得第一級毒品海洛因
    19 包（淨重1.60公克、包裝重2.85公克、純度30.22%、純
    質淨重0.48公克）及其所有已供施用海洛因之注射針筒1支
    。(2)於94年7月14日16時40分許，經警採尿檢驗查獲。
三、案經基隆市警察局第四分局報告臺灣基隆地方法院檢察署檢
    察官偵查起訴。
    理  由
一、上開事實，業據被告坦承不諱，並有扣案之第一級毒品海洛
    因19包及注射針筒1支扣案可資佐證。而被告先後二次為警
    查獲後，(1)於94年5月18日21時43分採尿檢驗結果，呈嗎啡
    陽性反應（海洛因經人體代謝呈嗎啡反應），有臺灣尖端先
    進生技醫藥股份有限公司94年5月27日濫用藥物檢驗報告在
    卷可參（見第1434號偵查卷第42頁）。(2)於94年7月14日16
    時採尿檢驗結果，亦呈嗎啡陽性反應，有同公司94年7月26
    日濫用藥物檢驗報告附卷足憑（見第2228號偵查卷第8頁）
    。上開扣案白粉19包，經檢驗結果，均含第一級毒品海洛因
    成分，淨重1.60公克、包裝重2.85公克、純度30.22%、純質
    淨重0.48公克，有法務部調查局94年7月15日調科壹字第320
    002933號鑑驗通知書在卷可稽（見原審卷第48頁），足見被
    告自白施用第一級毒品海洛因犯行，核與事實相符，堪以採
    信。
二、又被告前因施用毒品案件，經觀察、勒戒後，認有繼續施用
    毒品之傾向，經裁定送強制戒治，於90年10月23日停止戒治
    付保護管束，其後經撤銷停止戒治，於91年6月10日執行完
    畢釋放，經臺灣基隆地方法院檢察署檢察官於91年7月3日，
    以91年度戒毒偵字第38號為不起訴處分確定。嗣再因施用毒
    品案件，經送強制戒治，於92年12月5日停止戒治付保護管
    束，93年1月8日管束期滿執行完畢等情，亦有本院被告前案
    紀錄表、前揭不起訴處分書（見第1434號偵查卷第50頁）附
    卷可參。本件事證明確，被告於強制戒治執行完畢後，5年
    以內再犯施用毒品之犯行，堪以認定。
三、查海洛因係毒品危害防制條例第2條第1項第1款所規定之第
    一級毒品，核被告所為，係犯毒品危害防制條例第10條第1
    項施用第一級毒品罪。其先後多次施用犯行，時間緊接，犯
    罪構成要件相同，顯係基於概括犯意為之，應依連續犯之規
    定以一罪論，並依法加重其刑。而其持有第一級毒品海洛因
    之低度行為，應為施用毒品之高度行為所吸收，不另論罪。
    公訴人雖僅起訴被告於94年5月18日之施用犯行，惟其餘施
    用犯行，既與起訴部分既連續犯之裁判上一罪關係，自為起
    訴效力所及，應併予審究。又被告曾受如事實欄所載有期徒
    刑之執行，有本院被告全國前案紀錄表附卷可參，於有期徒
    刑執行完畢後5年以內，再犯有期徒刑以上本件犯罪，為累
    犯，應加重其刑，並遞加重之。
四、原審認被告所犯罪證明確，予以論罪科刑，固非無見。惟查
    ：（一）扣案第一級毒品海洛因19包，經法務部調查局鑑定
    ，並予秤重，共淨重1.60公克、包裝重2.85公克、純度30.2
    2%、純質淨重0.48公克，已如前述。原判決未依上開鑑定實
    際秤重結果諭知沒收銷燬，而諭知第一級海洛因毛重4.5公
    克沒收銷燬，自有未合。（二）被告除94年5月18日施用犯
    行外，尚有其他連續施用犯行，為原審判決時所未及審究，
    亦有未洽。公訴人以被告尚有連續施用犯行，提起上訴，為
    有理由，且原判決亦有可議，自應由本院予以撤銷改判。爰
    審酌被告犯罪之動機、施用之時間、次數，犯後坦承犯行，
    所為戕害自己身心健康等一切情狀，量處如主文所示之刑。
    至扣案之海洛因（淨重1.60公克），屬毒品危害防制條例所
    明定列管之第一級毒品海洛因，依毒品危害防制條例第18條
    第1項前段之規定，予以沒收銷燬。上開海洛因之外包裝袋
    19個，屬被告所有，經被告供認在卷，於鑑定時已析離秤重
    （包裝重2.85公克），為包裹毒品供施用之用；扣案之注射
    針筒1支，亦屬被告所有，供施打海洛因所用，亦據被告供
    明，均屬供犯罪所用之物，均依刑法第38條第1項第2款之規
    定宣告沒收。
據上論斷，應依刑事訴訟法第369條第1項前段、第364條、第299
條第1項前段、毒品危害防制條例第10條第1項、第18條第1項前
段、刑法第11條、第56條、第47條、第38條第1項第2款，判決如
主文。
本案經檢察官郭弘佑到庭執行職務。
中　　華　　民　　國　　94　　年　　10　　月　　28　　日
　　　　　　　　　刑事第三庭審判長法　官  洪光燦
  　　　　　　　　　　　　　      法　官  江振義
　　　　　　　　　　　　          法　官  王詠寰
以上正本證明與原本無異。
如不服本判決，應於收受送達後十日內向本院提出上訴書狀，其
未敘述上訴之理由者並得於提起上訴後十日內向本院補提理由書
（均須按他造當事人之人數附繕本）。
                                  書記官  劉  瑗
中　　華　　民　　國　　94　　年　　10　　月　　31　　日
附錄：本案論罪科刑法條全文
毒品危害防制條例第10條
施用第 1 級毒品者，處六月以上五年以下有期徒刑。
施用第 2 級毒品者，處三年以下有期徒刑。
